【裁判字號】    98,審交易,422
【裁判日期】    980828
【裁判案由】    公共危險
【裁判全文】
臺灣高雄地方法院刑事判決           98年度審交易字第422號
公  訴  人  臺灣高雄地方法院檢察署檢察官
被      告  甲○○
上列被告因公共危險案件，經檢察官提起公訴（98年度偵字第17
336 號），本院改依簡式審判程序審理，判決如下：
    主  文
甲○○犯不能安全駕駛動力交通工具罪，累犯，處有期徒刑捌月
。
    事實及理由
一、按本件被告甲○○所犯係死刑、無期徒刑、最輕本刑為3 年
    以上有期徒刑以外之罪，其於本院審理中就被訴事實為有罪
    之陳述，經本院告知簡式審判程序之旨，並聽取其與公訴人
    意見後，認無不得或不宜改依簡式審判程序進行之處，爰依
    刑事訴訟法第273 條之1 第1 項，裁定本件改行簡式審判程
    序，合先敘明。
二、本件犯罪事實及證據，除犯罪事實「嗣途經同路段207 號前
    」更正為「嗣於同日夜間10時25分許，行經同路段207 號前
    」；證據部分補充「被告於本院審理中之自白」外，餘均引
    用檢察官起訴書之記載，如附件。
三、核被告所為，係犯刑法第185 條之3 之不能安全駕駛動力交
    通工具罪。被告有起訴書所載之前科紀錄乙情，有臺灣高等
    法院被告前案紀錄表在卷可稽，其受有期徒刑執行完畢，5
    年內故意再犯本件最重本刑為有期徒刑以上之罪，為累犯，
    應依刑法第47條第1 項規定加重其刑。爰審酌被告在酒後已
    達絕對不能安全駕駛狀態下，猶貿然騎乘機車上路，且先前
    已有多次酒後駕駛經論罪科刑之紀錄，有臺灣高等法院被告
    前案紀錄表附卷足參，卻未能知所悔悟、警惕，罔顧公眾之
    交通安全，所為實無可取，惟念其犯後坦承罪行，態度良好
    ，復參以其所測得之酒精濃度等一切情狀，量處如主文所示
    之刑，以示懲儆。至檢察官當庭對被告本件犯行，予以具體
    求處有期徒刑9 月，經本院審酌上情，認以量處如主文所示
    之刑為適當，檢察官求處之刑尚嫌過重，附此敘明。
據上論斷，應依刑事訴訟法第273 條之1 第1 項、第299 條第1
項前段、第310 條之2 、第454 條第2 項，刑法第185 條之3、
第47條第1 項，刑法施行法第1 條之1 ，判決如主文。
本案經檢察官陳麗琇到庭執行職務。
中    華    民    國    98    年    8     月    28    日
                  交通法庭    法  官  陳君杰
以上正本證明與原本無異。
如不服本判決應於收受判決後10日內向本院提出上訴書狀，並應
敘述具體理由。其未敘述上訴理由者，應於上訴期間屆滿後20日
內向本院補提理由書(均須按他造當事人之人數附繕本)「切勿逕
送上級法院」。
中    華    民    國    98    年    8     月    28    日
                              書記官  李承悌
附錄本判決論罪科刑之法條：
刑法第185 條之3
服用毒品、麻醉藥品、酒類或其他相類之物，不能安全駕駛動力
交通工具而駕駛者，處1 年以下有期徒刑、拘役或15萬元以下罰
金。
附件：
臺灣高雄地方法院檢察署檢察官起訴書
                                     98年度偵字第17336號
    被      告  甲○○  男  43歲（民國○○年○月○日生）
                        住高雄縣鳳山市○○里○○路195巷2
                          4號
                        國民身分證統一編號：Ｚ000000000號
上列被告因公共危險案件，業經偵查終結，認應提起公訴，茲將
犯罪事實及證據並所犯法條分敘如下：
        犯  罪  事  實
一、甲○○前於民國96年間因違背安全駕駛案件，經臺灣高雄地
    方法院於96年5月14日以96年度交簡字第1114號判決有期徒
    刑6月確定，經減刑後於97年11月22日因徒刑執行完畢出監
    。詎猶不知悔改，復於98年5月22日18時許至同日22時許，
    在位於高雄縣路竹鄉某檳榔攤飲用啤酒2瓶後，其吐氣所含
    酒精成分已達於不能安全駕駛動力交通工具之程度，竟隨即
    騎乘車牌號碼OMW─240號重型機車，沿高雄縣路竹鄉○○路
    行駛，嗣途經同路段207號前，因不勝酒力，操控能力降低
    ，為警攔檢當場查獲，並測得甲○○呼氣酒精濃度仍高達每
    公升1.37毫克。
二、案經高雄縣政府警察局湖內分局報告偵辦。
        證 據 並 所 犯 法 條
一、被告甲○○經傳未到，惟其於警局初訊中對於前情業已坦承
    不諱，並有被告經警檢測酒精濃度高達1.37MG／L之酒精測
    試紀錄紙、刑法第一八五之三案件測試觀察紀錄表、高雄縣
    政府警察局舉發違反道路交通管理事件通知單影本各1份附
    卷可佐。且按刑法第185條之3之公共危險罪，係「抽象危險
    犯」，不以發生具體危險為必要，參考德國、美國之認定標
    準，對於酒精濃度呼氣已達每公升0.55MG／L或血液濃度達
    0.11％以上，肇事率為一般正常人之十倍，認已達「不能安
    全駕駛」之標準（法務部88年5月18日法88檢字第001669號
    函參照），故被告於前揭時地駕駛動力交通工具時，顯已達
    不能安全駕駛之狀況。是本件被告之自白與事實相符，事證
    明確，其罪嫌堪予認定。
二、核被告所為，係犯刑法第185條之3之服用酒類不能安全駕駛
    動力交通工具罪嫌。又被告係前受有期徒刑之執行完畢，有
    本署全國刑案資料查註表附卷可稽，5年以內再犯本件最重
    本刑為有期徒刑以上之罪，為累犯，請依刑法第47條第1項
    規定加重其刑。末請審酌被告一再有酒後駕車行為，無視法
    令規定，惡性非輕，請予從重量刑，以資懲戒。
三、依刑事訴訟法第251條第1項提起公訴。
    此    致
臺灣高雄地方法院
中    華    民    國    98    年    6     月    24    日
                              檢察官   乙 ○ ○
上正本證明與原本無異
中    華    民    國    98    年    7     月    6     日
                              書記官   張 健 興
附錄本案所犯法條：
中華民國刑法第185條之3
服用毒品、麻醉藥品、酒類或其他相類之物，不能安全駕駛動力
交通工具而駕駛者，處1年以下有期徒刑、拘役或科或併科15萬
元以下罰金。


司法院資訊處製作；財團法人民間司法改革基金會備份。
